Minutes et répertoires du notaire Ernest Marie Joseph LEGAY, 14 mai 1902 - 27 novembre 1935 (étude XXIII)
Archives nationales (France)
- Minutes d'Ernest Marie Joseph LEGAY, 15 mai 1902 - 26 novembre 1935; MC/ET/XXIII/1493 - MC/ET/XXIII/2005
  - Minutes. 1928, 1er novembre - 14 novembre, 1er novembre - 14 novembre 1928; MC/ET/XXIII/1853
    - Déclaration de souscription et de versement de la société anonyme "Astracolor", ayant pour objet de faire, pour elle-même, pour le compte de tiers ou par la création de sociétés filiales, tout ce qui concerne la photographie et la cinématographie en couleurs, dans toutes ses applications, artistiques, commerciales et industrielles., 14 novembre 1928; MC/ET/XXIII/1853
      Actes à la suite jusqu'au 30 avril 1931. Le siège social de la société se situe à Paris, Boulevard Haussmann, n°77.
      acte de société; cinéma; photographie
  - Minutes. 1928, 15 novembre - 30 novembre, 15 novembre - 30 novembre 1928; MC/ET/XXIII/1854
  - Minutes. 1928, 1er décembre - 15 décembre, 1er décembre - 15 décembre 1928; MC/ET/XXIII/1855
    - Déclaration de souscription et de versement de la société anonyme "Publications Zed", ayant pour objet la publication et l'exploitation du journal "Détective"., 11 décembre 1928; MC/ET/XXIII/1855
      Actes à la suite jusqu'au 28 janvier 1929. Le siège social de la société se situe à Paris, rue Madame, n°35.
      acte de société; presse écrite; publicité; édition; Madame (rue)
  - Minutes. 1928, 16 décembre - 31 décembre, 16 décembre - 31 décembre 1928; MC/ET/XXIII/1856
    - Délibération authentique du conseil d'administration de la société anonyme "Mines d'argent de la Caunette", dont le siège social est situé à Paris, rue de la Pépinière, n°26., 18 décembre 1928; MC/ET/XXIII/1856
      Actes à la suite jusqu'au 20 avril 1929.
      mine; Pépinière (rue de la); délibération
  - Minutes. 1929, 1er janvier - 15 janvier, 1er janvier - 15 janvier 1929; MC/ET/XXIII/1857
  - Minutes. 1929, 16 janvier - 31 janvier, 16 janvier - 31 janvier 1929; MC/ET/XXIII/1858
  - Minutes. 1929, 1er février - 15 février, 1er février - 15 février 1929; MC/ET/XXIII/1859
    - Société à responsabilité limitée dite "Société Dramatika" ayant pour objet l'exploitation de salles de spectacle et l'organisation de représentations théâtrales., 5 février 1929; MC/ET/XXIII/1859
      Actes à la suite jusqu'au 31 août 1931. Le siège social de la société se situe à Paris, rue du Printemps, n°20.
      acte de société; théâtre; Printemps (rue du)
    - Déclaration de souscription et de versement de la société dite "Studio Astracolor" (portraits d'art en couleurs), ayant pour objet de faire pour elle-même, pour le compte de tous tiers ou en participation, tout ce qui concerne la photographie en tous genres et en couleurs sous quelque forme et par quelque procédé que ce soit., 14 février 1929; MC/ET/XXIII/1859
      Actes à la suite jusqu'au 11 juillet 1929. Le siège social de la société se situe à Paris, boulevard Haussmann, n°77.
      acte de société; photographie; Haussmann (boulevard)
  - Minutes. 1929, 16 février - 28 février, 16 février - 28 février 1929; MC/ET/XXIII/1860
    - Dépôt judiciaire du testament olographe d'André Charles Prosper Messager, en son vivant, compositeur de musique, commandeur de la Légion d'honneur, demeurant rue Jouffroy, n°103 où il est décédé le 24 février 1929., 25 février 1929; MC/ET/XXIII/1860
      Date de création de la notice: 2021 (F. Chancerel)
      testament; dépôt de pièces; Messager, André; compositeur de musique; Jouffroy (rue)
  - Minutes. 1929, 1er mars - 15 mars, 1er mars - 15 mars 1929; MC/ET/XXIII/1861
    - Inventaire après décès d'André Charles Prosper Messager, en son vivant, compositeur de musique, commandeur de la Légion d'honneur, époux divorcé en premières noces d'Edith Clouet, et divorcé en secondes noces, non remarié, de Dotie Davies, domicilié rue Jouffroy, n°103, où il est décédé le 24 février 1929., 5 mars 1929; MC/ET/XXIII/1861
      Messager, André; Jouffroy (rue); inventaire après décès; compositeur de musique
  - Minutes. 1929, 16 mars - 31 mars, 16 mars - 31 mars 1929; MC/ET/XXIII/1862
  - Minutes. 1929, 1er avril - 15 avril, 1er avril - 15 avril 1929; MC/ET/XXIII/1863
  - Minutes. 1929, 16 avril - 30 avril, 16 avril - 30 avril 1929; MC/ET/XXIII/1864
  - Minutes. 1929, 1er mai - 15 mai, 1er mai - 15 mai 1929; MC/ET/XXIII/1865
  - Minutes. 1929, 16 mai - 31 mai, 16 mai - 31 mai 1929; MC/ET/XXIII/1866
    - Dépôt des pièces constitutives et modificatives de la Société Mutuelle d'Epargne dite "la Villa La Haute Futaie". Ont comparu devant Me Legay: Bechu, comptable; Thibaut, métreur; Couette, employé de commerce; Riche, tonnelier; François, commerçant; Guingo; Portal, tourneur; Detilleul, tapissier; Tabary, comptable agissants comme administrateurs de la société d'épargne susnommée. La dite société ayant pour but la constitution d'un capital social destiné à l'acquisition d'un ensemble de terrains sur la commune de Sainte-Geneviève-des-Bois., 16 mai 1929; MC/ET/XXIII/1866
      Bechu; Thibaut; Couette; Riche; François; Guingo; Portal; Detilleul; Tabary; Sainte-Geneviève-des-Bois (Essonne)
    - Dépôt de bail et promesse de vente par la Société d'Epargne de Sainte-Geneviève-des-Bois à la Société d'Epargne dite "la Villa la Haute-Futaie". A comparu devant Me Legay, André Bernheim agissant au nom et comme seul gérant de la première société, lequel a donné en bail pour une durée de trois années entières et consécutives à compter du premier avril mil neuf cent vingt-neuf (1er avril 1929)., 16 mai 1929; MC/ET/XXIII/1866
      Bernheim André; Sainte-Geneviève-des-Bois (Essonne)
  - Minutes. 1929, 1er juin - 15 juin, 1er juin - 15 juin 1929; MC/ET/XXIII/1867
  - Minutes. 1929, 16 juin - 30 juin, 16 juin - 30 juin 1929; MC/ET/XXIII/1868
  - Minutes. 1929, 1er juillet - 15 juillet, 1er juillet - 15 juillet 1929; MC/ET/XXIII/1869
    - Dépôt des pièces constitutives à l'augmentation de capital de la société anonyme "Société des établissements Taillandier", aujourd'hui "Société Lorraine des Carrières"., 8 juillet 1929; MC/ET/XXIII/1869
      Le siège social de la société se situe à Bagnolet, avenue Pasteur, n°204.
      acte de société; Bagnolet (Seine-Saint-Denis)
  - Minutes. 1929, 16 juillet - 31 juillet, 16 juillet - 31 juillet 1929; MC/ET/XXIII/1870
  - Minutes. 1929, août, août 1929; MC/ET/XXIII/1871
  - Minutes. 1929, septembre, septembre 1929; MC/ET/XXIII/1872
  - Minutes. 1929, octobre, octobre 1929; MC/ET/XXIII/1873
    Acte de la même période coté séparément:
    Voir MC/ET/XXIII/1874: Délibération du conseil d'administration de la société anonyme financière des ciments et de l'industrie.
    Acte du 28 octobre 1929
    Minutes et répertoires du notaire Ernest Marie Joseph LEGAY, 14 mai 1902 - 27 novembre 1935 (étude XXIII)#Minutes. 1929, octobre#MC/ET/XXIII/1873
    - Dépôt du testament d'Émile Antoine Bordelles, dit Antoine Bourdelle, peintre, sculpteur, dessinateur et époux de Cléopâtre Bourdelle, née Sévatos., 3 octobre 1929; MC/RS//1582
      Actes à la suite jusqu'au 9 octobre 1929.
      MC/ET/XXIII/1873
      sculpteur; peintre; dessinateur; testament; Bourdelle, Antoine; dépôt de pièces
    - Inventaire après décès d'Émile Antoine Bordelles, dit Antoine Bourdelle, peintre, sculpteur, dessinateur, commandeur de la Légion d'honneur, divorcé en premières noces de Stéphanie Vanparÿs et époux en secondes noces de Cléopâtre Sévatos, domicilié à Paris, avenue du Maine, n°6., 25 octobre 1929; MC/ET/XXIII/1873
      Actes à la suite jusqu'au 26 février 1930.
      sculpteur; peintre; dessinateur; inventaire après décès; Bourdelle, Antoine; Maine (avenue du)
  - Minute. 1929, 28 octobre, 28 octobre 1929; MC/ET/XXIII/1874
    Informations complémentaires: Délibération du conseil d'administration de la société anonyme financière des ciments et de l'industrie.
    - Délibération du conseil d'administration de la société anonoyme la "Financière des ciments et de l'industrie" ayant son siège social situé à Paris, boulevard Haussmann, n°154., 28 octobre 1929; MC/ET/XXIII/1874
      Actes à la suite jusqu'au 13 novembre 1929.
      acte de société; industrie
  - Minutes. 1929, 1er novembre - 15 novembre, 1er novembre - 15 novembre 1929; MC/ET/XXIII/1875
  - Minutes. 1929, 16 novembre - 30 novembre, 16 novembre - 30 novembre 1929; MC/ET/XXIII/1876
  - Minutes. 1929, 1er décembre - 10 décembre, 1er décembre - 10 décembre 1929; MC/ET/XXIII/1877
  - Minutes. 1929, 11 décembre - 20 décembre, 11 décembre - 20 décembre 1929; MC/ET/XXIII/1878
  - Minutes. 1929, 21 décembre - 31 décembre, 21 décembre - 31 décembre 1929; MC/ET/XXIII/1879
  - Minutes. 1930, 1er janvier - 15 janvier, 1er janvier - 15 janvier 1930; MC/ET/XXIII/1880
  - Minutes. 1930, 16 janvier - 31 janvier, 16 janvier - 31 janvier 1930; MC/ET/XXIII/1881
  - Minutes. 1930, 1er février - 15 février, 1er février - 15 février 1930; MC/ET/XXIII/1882
  - Minutes. 1930, 16 février - 28 février, 16 février - 28 février 1930; MC/ET/XXIII/1883
  - Minutes. 1930, 1er mars - 15 mars, 1er mars - 15 mars 1930; MC/ET/XXIII/1884
  - Minutes. 1930, 16 mars - 31 mars, 16 mars - 31 mars 1930; MC/ET/XXIII/1885
  - Minutes. 1930, 1er avril - 15 avril, 1er avril - 15 avril 1930; MC/ET/XXIII/1886
  - Minutes. 1930, 16 avril - 30 avril, 16 avril - 30 avril 1930; MC/ET/XXIII/1887
  - Minutes. 1930, 1er mai - 10 mai, 1er mai - 10 mai 1930; MC/ET/XXIII/1888
  - Minutes. 1930, 11 mai - 20 mai, 11 mai - 20 mai 1930; MC/ET/XXIII/1889
    - Réalisation partielle de promesse de vente par la Société de Sainte-Geneviève-des-Bois à Yves Joseph Bisquay, chauffeur, et Marie Yvonne Potier, son épouse, demeurant conjointement au 5 rue Auguste-Bartholdi. Membres de la Société d'Epargne dite "Villa Les Chênes" dont le siège se trouve au 23 avenue d'Orélans. La promesse de vente ayant été faite le neuf décembre mil neuf cent vingt-deux ( 9 décembre 1922) en la présence de Me Legay et d'André Bernheim., 19 mai 1930; MC/ET/XXIII/1889
      Date de création de la notice: 2017 (Marie-Françoise Limon-Bonnet)
      Bisquay Yves Joseph; Potier Marie Yvonne; Auguste-Bartholdi (rue)
    - Réalisation partielle de promesse de vente par la Société de Sainte-Geneviève-des-Bois à Eugène Deschamps, né à Salbris (Loir-et-Cher), employé de la Compagnie Paris-Orléans, demeurant au 143 rue du Chevaleret. Membre de la Société d'Epargne dite "Villa Les Chênes" dont le siège se trouve au 23 avenue d'Orélans. La promesse de vente ayant été faite le neuf décembre mil neuf cent vingt-deux ( 9 décembre 1922) en la présence de Me Legay et d'André Bernheim., 19 mai 1930; MC/ET/XXIII/1889
      Deschamps Eugène; Salbris (Loir-et-Cher); Chevaleret (rue du)
    - Réalisation partielle de promesse de vente par la Société de Sainte-Geneviève-des-Bois à Jean Tugard, charron, né à Cassen (Landes), demeurant au 11 rue de la Providence. Membre de la Société d'Epargne dite "Villa Les Chênes" dont le siège se trouve au 23 avenue d'Orélans. La promesse de vente ayant été faite le neuf décembre mil neuf cent vingt-deux ( 9 décembre 1922) en la présence de Me Legay et d'André Bernheim., 19 mai 1930; MC/ET/XXIII/1889
      Tugard Jean; Cassen (Landes); Providence (passage de la)
    - Réalisation partielle de promesse de vente par la Société de Sainte-Geneviève-des-Bois à Victor Jean Goupil, employé de commerce, né à Saint-Clément (Manche), demeurant à Levallois-Perret (Seine [ajd Hauts-de-Seine]). Membre de la Société d'Epargne dite "Villa Les Châtaigniers" dont le siège se trouve au 86 bolevard du Port-Royal. La promesse de vente ayant été faite les sept et onze juillet mil neuf cent vingt-trois ( 7 et 11 juillet 1923 ) en la présence de Me Legay et d'André Bernheim., 19 mai 1930; MC/ET/XXIII/1889
      Goupil Victor Jean; Levallois-Perret (Hauts-de-Seine); Saint-Clément-Rancoudray (Manche)
    - Réalisation partielle de promesse de vente par la Société de Sainte-Geneviève-des-Bois à Joseph Bonnet, employé de bureau, né à Chaumes-de-Saint-Loup (Cher), et Rosa Léonie Jouaire, son épouse, demeurant conjointement au 68 boulevard de l'Hôpital. Membres de la Société d'Epargne dite "Villa Les Chênes" dont le siège se trouve au 23 avenue d'Orélans. La promesse de vente ayant été faite le neuf décembre mil neuf cent vingt-deux ( 9 décembre 1922) en la présence de Me Legay et d'André Bernheim., 19 mai 1930; MC/ET/XXIII/1889
      Bonnet Joseph; Jouaire Rosa Léonie; Saint-Loup-des-Chaumes (Cher); Hôpital (boulevard de l')
  - Minutes. 1930, 21 mai - 31 mai, 21 mai - 31 mai 1930; MC/ET/XXIII/1890
  - Minutes. 1930, 1er juin - 15 juin, 1er juin - 15 juin 1930; MC/ET/XXIII/1891
    - Déclaration de souscription et de versement de la société d'étude et de réalisation pour "Le film parlant français (F.P.F.)", ayant pour objet l'étude, tant au point de vue artistique qu'au point de vue technique et financier, de la position actuelle de la cinématographie française dans le monde., 3 juin 1930; MC/ET/XXIII/1891
      Actes à la suite jusqu'au 26 septembre 1930. Le siège social de la société se situe à Paris, rue Vaneau, n°1 bis.
      acte de société; cinéma; Vaneau (rue)
  - Minutes. 1930, 16 juin - 30 juin, 16 juin - 30 juin 1930; MC/ET/XXIII/1892
  - Minutes. 1930, 1er juillet - 15 juillet, 1er juillet - 15 juillet 1930; MC/ET/XXIII/1893
  - Minutes. 1930, 16 juillet - 31 juillet, 16 juillet - 31 juillet 1930; MC/ET/XXIII/1894
    Voir MC/ET/XXIII/1895: Vente par la Société du domaine de Sainte-Geneviève des Bois (Villa Nos Charmilles).
    Voir aussi MC/ET/XXIII/1895
    Minutes et répertoires du notaire Ernest Marie Joseph LEGAY, 14 mai 1902 - 27 novembre 1935 (étude XXIII)#Minutes. 1930, 30 juillet#MC/ET/XXIII/1895
  - Minutes. 1930, 30 juillet, 30 juillet 1930; MC/ET/XXIII/1895
    Informations complémentaires: Acte de vente par la Société du domaine de la Société de Sainte-Geneviève des Bois (Villa Nos Charmilles)
  - Minutes. 1930, 1er août - 15 août, 1er août - 15 août 1930; MC/ET/XXIII/1896
  - Minutes. 1930, 16 août - 31 août, 16 août - 31 août 1930; MC/ET/XXIII/1897
  - Minutes. 1930, septembre, septembre 1930; MC/ET/XXIII/1898
    Voir MC/ET/XXIII/1899: Vente par la Société du domaine de Sainte-Geneviève des Bois (Villa Les Châtaigniers).
    Voir aussi MC/ET/XXIII/1899
    Minutes et répertoires du notaire Ernest Marie Joseph LEGAY, 14 mai 1902 - 27 novembre 1935 (étude XXIII)#Minutes. 1930, 24 septembre#MC/ET/XXIII/1899
  - Minutes. 1930, 24 septembre, 24 septembre 1930; MC/ET/XXIII/1899
    Informations complémentaires: Acte de vente par la Société du domaine de la Société de Sainte-Geneviève des Bois (Villa Les Châtaigniers)
  - Minutes. 1930, 1er octobre - 15 octobre, 1er octobre - 15 octobre 1930; MC/ET/XXIII/1900
  - Minutes. 1930, 16 octobre - 31 octobre, 16 octobre - 31 octobre 1930; MC/ET/XXIII/1901
  - Minutes. 1930, 1er novembre - 15 novembre, 1er novembre - 15 novembre 1930; MC/ET/XXIII/1902
  - Minutes. 1930, 16 novembre - 30 novembre, 16 novembre - 30 novembre 1930; MC/ET/XXIII/1903
  - Minutes. 1930, 1er décembre - 10 décembre, 1er décembre - 10 décembre 1930; MC/ET/XXIII/1904
  - Minutes. 1930, 11 décembre - 20 décembre, 16 décembre - 31 décembre 1930; MC/ET/XXIII/1905
  - Minutes. 1930, 21 décembre - 31 décembre, 21 décembre - 31 décembre 1930; MC/ET/XXIII/1906
    - Dépôt des testaments d'Antoine Marie Louis Philippe d'Orléans et de Bourbon, duc de Galliera, ex-infant d'Espagne, qui désigne comme légataire universelle, Louise Marie Léontine Chardonnet, femme divorcée de Fernand Lafitte., 29 décembre 1930; MC/ET/XXIII/1906
      testament; Chardonnet, Louise Marie Léontine; dépôt de pièces; Orléans, Antoine d'
  - Minutes. 1931, 1er janvier - 15 janvier, 1er janvier - 15 janvier 1931; MC/ET/XXIII/1907
  - Minutes. 1931, 16 janvier - 31 janvier, 16 janvier - 31 janvier 1931; MC/ET/XXIII/1908
  - Minutes. 1931, 1er février - 15 février, 1er février - 15 février 1931; MC/ET/XXIII/1909
  - Minutes. 1931, 16 février - 28 février, 16 février - 28 février 1931; MC/ET/XXIII/1910
    - Déclaration de souscription et de versement de la société anonyme "Les Comédiens associés" ayant pour objet la représentation d'oeuvres théâtrales et de spectacles., 28 février 1931; MC/ET/XXIII/1910
      Actes à la suite jusqu'au 11 avril 1931. Le siège social de la société se situe à Paris, rue de Courcelles, n°177 bis.
      acte de société; théâtre; Courcelles (rue de)
  - Minutes. 1931, 1er mars - 15 mars, 1er mars - 15 mars 1931; MC/ET/XXIII/1911
  - Minutes. 1931, 16 mars - 31 mars, 16 mars - 31 mars 1931; MC/ET/XXIII/1912
    Voir MC/ET/XXIII/1913: Vente par la Société du domaine de Sainte-Geneviève des Bois (Villa La Grotte).
    Voir aussi MC/ET/XXIII/1913
    Minutes et répertoires du notaire Ernest Marie Joseph LEGAY, 14 mai 1902 - 27 novembre 1935 (étude XXIII)#Minutes. 1931, 18 mars#MC/ET/XXIII/1913
    - Déclaration de souscription et de versement de la société anonyme "Les Editions de la presse agraire" ayant pour objet l'édition en France, sous toutes formes, de tous journaux et publications se rapportant aux questions agraires., 20 mars 1931; MC/ET/XXIII/1912
      Actes à la suite jusqu'au 20 novembre 1931. Le siège social de la société se situe à Paris, rue Saint-Georges, n°51.
      acte de société; presse écrite; Saint-Georges (rue)
  - Minutes. 1931, 18 mars, 18 mars 1931; MC/ET/XXIII/1913
    Informations complémentaires: Acte de vente par la Société du domaine de la Société de Sainte-Geneviève des Bois (Villa La Grotte)
  - Minutes. 1931, 1er avril - 15 avril, 1er avril - 15 avril 1931; MC/ET/XXIII/1914
  - Minutes. 1931, 16 avril - 30 avril, 16 avril - 30 avril 1931; MC/ET/XXIII/1915
  - Minutes. 1931, 1er mai - 15 mai, 1er mai - 15 mai 1931; MC/ET/XXIII/1916
  - Minutes. 1931, 16 mai - 31 mai, 16 mai - 31 mai 1931; MC/ET/XXIII/1917
  - Minutes. 1931, 1er juin - 15 juin, 1er juin - 15 juin 1931; MC/ET/XXIII/1918
  - Minutes. 1931, 16 juin - 30 juin, 16 juin - 30 juin 1931; MC/ET/XXIII/1919
    Actes de la même période cotés séparément:
    Voir MC/ET/XXIII/1920: Vente par la Société du domaine de Sainte-Geneviève des Bois (Villas Le Donjon et La Clairière).
    Voir aussi MC/ET/XXIII/1920
    Minutes et répertoires du notaire Ernest Marie Joseph LEGAY, 14 mai 1902 - 27 novembre 1935 (étude XXIII)#Minutes. 1931, 25 juin, 27 juin et 29 juin#MC/ET/XXIII/1920
    - Dépôt des pièces constitutives et plan concernant la Société d'Epargne "Villa La Clairière" par Paul Bringuier, électricien, demeurant à Sainte-Genviève-des-Bois. Le siège de la Société susnommée se trouvant au 25 avenue d'Orléans. Paul Bringuier en tant que Président de cette Société, assisté de son vice-président, Paul Fluteau, menuisier, est venu auprès de Me Legay déposer les pièces constitutives., 17 juin 1931; MC/ET/XXIII/1919
      Bringuier Paul; Fluteau Paul; Orléans (avenue d')
  - Minutes. 1931, 25 juin, 27 juin et 29 juin, 25 juin, 27 juin et 29 juin 1931; MC/ET/XXIII/1920
    Informations complémentaires: Actes de vente par la Société du domaine de la Société de Sainte-Geneviève des Bois (Villas Le Donjon et La Clairière)
  - Minutes. 1931, 1er juillet - 15 juillet, 1er juillet - 15 juillet 1931; MC/ET/XXIII/1921
    - Réalisation partielle de promesse de vente par la "Société de Sainte-Geneviève-des-Bois" à la société dite "Villa La Clairière". La promesse de vente ayant été faite le 29 décembre 1923, en la présence de Me Legay et d'André Bernheim, promesse de vente concernant un terrain au lieu-dit "Le Parc" d'une superficie de sept hectares et trente-sept ares., 4 juillet 1931; MC/ET/XXIII/1921
      promesse; acte de vente
  - Minutes. 1931, 16 juillet - 31 juillet, 16 juillet - 31 juillet 1931; MC/ET/XXIII/1922
  - Minutes. 1931, août, août 1931; MC/ET/XXIII/1923
  - Minutes. 1931, septembre, septembre 1931; MC/ET/XXIII/1924
  - Minutes. 1931, octobre, octobre 1931; MC/ET/XXIII/1925
    - État liquidatif de la succession d'Émile Antoine Bordelles, dit Antoine Bourdelle, peintre, sculpteur, dessinateur, divorcé en premières noces de Stéphanie Vanparÿs et époux en secondes noces de Cléopatre Sévatos, domicilié à Paris, avenue du Maine, n°6., 30 octobre 1931; MC/ET/XXIII/1925
      Actes à la suite jusqu'au 17 décembre 1936.
      sculpteur; peintre; dessinateur; partage; Bourdelle, Antoine; Vanparÿs, Stéphanie; Maine (avenue du); liquidation
  - Minutes. 1931, novembre, novembre 1931; MC/ET/XXIII/1926
    - Inventaire après décès du prince Jaime Charles Alphonse Philippe de Bourbon, duc d'Anjou et de Madrid, domicilié au Château de Frohsdorf (Autriche)., 10 novembre 1931; MC/ET/XXIII/1926
      inventaire après décès; Autriche; Bourbon, Jaime Charles Alphonse Philippe de
  - Minutes. 1931, 1er décembre - 15 décembre, 1er décembre - 15 décembre 1931; MC/ET/XXIII/1927
    - Déclaration de souscription et de versement de la société anonyme "Société de gérance minière et industrielle" ayant pour objet l'exploitation de mines, gisements, carrières, ainsi que de droits et titres miniers., 5 décembre 1931; MC/ET/XXIII/1927
      Actes à la suite jusqu'au 21 août 1934. Le siège social de la société se situe à Paris, rue La Fayette, n°33.
      acte de société; mine; gisement; La-Fayette (rue)
  - Minutes. 1931, 16 décembre - 31 décembre, 16 décembre - 31 décembre 1931; MC/ET/XXIII/1928
  - Minutes. 1932, 1er janvier - 15 janvier, 1er janvier - 15 janvier 1932; MC/ET/XXIII/1929
  - Minutes. 1932, 16 janvier - 31 janvier, 16 janvier - 31 janvier 1932; MC/ET/XXIII/1930
    - Origine de propriété des immeubles hypothéqués par Paul Lederlin, industriel, sénateur de la Corse, commandeur de la Légion d'honneur et Marthe Hatt, son épouse, demeurant ensemble à Paris, avenue Foch, n°22, et autres, au profit de "La Séquanaise-Capitalisation"., 19 janvier 1932; MC/ET/XXIII/1930
      Information complémetaire:
      Suite du 22 août 1931.
      titre de propriété; Lederlin, Paul; Hatt, Marthe; Foch (avenue); chef d'entreprise
  - Minutes. 1932, février, février 1932; MC/ET/XXIII/1931
  - Minutes. 1932, 1er mars - 15 mars, 1er mars - 15 mars 1932; MC/ET/XXIII/1932
  - Minutes. 1932, 16 mars - 31 mars, 16 mars - 31 mars 1932; MC/ET/XXIII/1933
  - Minutes. 1932, 1er avril - 15 avril, 1er avril - 15 avril 1932; MC/ET/XXIII/1934
  - Minutes. 1932, 16 avril - 30 avril, 16 avril - 30 avril 1932; MC/ET/XXIII/1935
  - Minutes. 1932, 1er mai - 15 mai, 1er mai - 15 mai 1932; MC/ET/XXIII/1936
  - Minutes. 1932, 16 mai - 31 mai, 16 mai - 31 mai 1932; MC/ET/XXIII/1937
  - Minutes. 1932, 1er juin - 15 juin, 1er juin - 15 juin 1932; MC/ET/XXIII/1938
    - Déclaration de souscription et de versement de la société anonyme "Société des cinémas sonores du Midi", dont le siège social est établi à Nice, rue Pastorelli, n°29., 6 juin 1932; MC/ET/XXIII/1938
      acte de société; cinéma; Nice (Alpes-Maritimes)
  - Minutes. 1932, 16 juin - 30 juin, 16 juin - 30 juin 1932; MC/ET/XXIII/1939
  - Minutes. 1932, 1er juillet - 15 juillet, 1er juillet - 15 juillet 1932; MC/ET/XXIII/1940
  - Minutes. 1932, 16 juillet - 31 juillet, 16 juillet - 31 juillet 1932; MC/ET/XXIII/1941
  - Minutes. 1932, août, août 1932; MC/ET/XXIII/1942
  - Minutes. 1932, septembre, septembre 1932; MC/ET/XXIII/1943
    - Société à responsabilité limitée "Romanof Caviar Company de New-York en France" ayant pour objet le commerce et la vente de caviar, poissons fumés, en conserves ou salés., 17 septembre 1932; MC/ET/XXIII/1943
      Actes à la suite jusqu'au 9 décembre 1932. Le siège social de la société se situe à Paris, rue Saint-Lazare, n°92.
      Actre signalé par le personnel du Minutier central des notaires de Paris.
      acte de société; alimentation; produit de la mer; Saint-Lazare (rue)
    - Délibération du conseil d'administration de la société anonyme du Figaro., 26 septembre 1932; MC/ET/XXIII/1943
  - Minutes. 1932, 1er octobre - 15 octobre, 1er octobre - 15 octobre 1932; MC/ET/XXIII/1944